# 关于递延税

提问人：xszhang11 时间：2015-09-28 09:09:53
陈老师，请教一个问题。 如果一家企业连续亏损，且预计无法获取足够的利润来弥补本年及以前年度的亏损，按照准则的规定，本年的亏损不需要计提递延税资产。问题是，如果本期资产出现了减值，是否要计提递延税资产呢？十分感谢！！

回答人：chenyiwei
此问题已经讨论过多次，我的意见是：
根据现行的企业所得税法律法规，当企业有累积未弥补亏损，且尚未超出税法规定的税前补亏年限（ 5 年）时，其在补亏期间获得的应纳税所得额首先用于弥补税务亏损，到税务亏损弥补完后有剩余的应纳税所得额时才需要计算纳税。相应地，对税前补亏期间递延所得税资产的确认也应体现出税法规定的这一顺序，即：在未来的税前补亏年限内预计可获得的应纳税所得额的限度内，首先应当确认与可弥补亏损相关的递延所得税资产，只有当已就所有的尚未超出税前补亏期限的可弥补亏损均确认了递延所得税资产后，如果预测税前补亏期间可获得的应纳税所得额大于需在税前弥补的累计亏损，才能在剩余的预计应纳税所得额的限度内，就资产、负债的账面价值和计税基础之间的可抵扣暂时性差异（如资产减值准备）确认相应的递延所得税资产
所以，如果不足额确认与可抵扣亏损相关的递延所得税资产，就不能确认与资产减值准备等暂时性差异事项相关的递延所得税资产。